Sophia MÖRCHEN

Accueil / Réception



Coordonnées

e-mail

Sophia.moerchen@gmail.com

Téléphone

+33 7 66 81 65 11

Compétences

Communication écrite

Planification de voyages

Capacité d'adaptation

Langues

Allemand - C2

Langue maternelle.

Anglais - B2

Appris au cours de longs voyages à l'étranger.

Espagnol - A2

Dotée de nombreuses années d'expérience en hôtellerie, je suis fiable et attentive aux détails. Compétences dans le tri des tâches par ordre de priorité. Aptitude à trouver un équilibre entre les demandes clients volumineuses et les nombreux besoins administratifs.

Expérience

07/2013 - 09/2022

Chef de rang Puis Assistante maître d'hôtel

LE CREUX DE GENTHOD, Genève, Suisse

- Saisons d'été 2013-2014, puis 2019 à 2022: Restaurant très soigné, env.
 300 couverts/jour, service du vin et des eaux, dressage de poissons au guéridon, service des plats au plateau
- Dès 2022 : Accueil téléphonique. Prise en charge des réservations, organisation banquets, réalisation des plans de salle, veille à la satisfaction des clients et aux prestations données.

10/2017

PVT Nouvelle Zélande

- 06/2018

COOK N WITH GAS, Christchurch, Nouvelle zélande

Serveuse

08/2017

Service en intérim

- 10/2017

Adecco + Samsic, Genève, Suisse

 Missions: banquets VIGNOBLES SATIGNY, petits déjeuners ROTARY, service LA TERRASSE DE LA PAIX.

04/2015

PVT AUSTRALIE

- 04/2017

W.A., Victoria, Tasmanie, Queensland, Australie

• Travail en agriculture (pépiniérie, horticulture, elagage-récolte)

12/2014

Chef de rang

- 04/2015

LE BELLA TOLA, St Luc, Suisse

• Hôtel de luxe, clientèle exigeante, service à l'assiette, service du vin et des eaux, service des petits déjeuners, service en chambre.

09/2012

Chef de rang

- 06/2013

LE MAS ROUGE, Toulouse, France

 Accueil et prise en charge personnalisée des clients tout au long du service, traitement des demandes avec rapidité et efficacité.

Études

09/2008

Arts, Lettres et Langues, Licence 3

- 06/2011

Université Toulouse Mirail 2, Toulouse

Références

Mr Guillard

Maitre d'hôtel, Le Creux de Genthod + 33 7 66 57 12 89

Mr & Mme Buchs

Gérants, Le Bella Tola + 41 27 475 14 44